【裁判字號】    89,易,353
【裁判日期】    890331
【裁判案由】    違反商標法
【裁判全文】
臺灣高雄地方法院刑判決                            八十九年度易字第三五三號
    公訴人  臺灣高地方法院檢察署檢察官
    被  告  乙○○○
    選  任  許清連
    辯護人  邱佩芳
            林鴻駿
    被  告  甲○○
右列被告因違反商標法案件，經檢察官提起公訴（八十八年度偵字第一八０九０號、
第二七００六號），本院判決如左：
    主    文
乙○○○、甲○○共同連續明知為於同一商品，使用相同於他人註冊商標之圖樣而販
賣，各處有期徒刑伍月，如易科罰金，均以佰元折算壹日。均緩刑貳年。扣案如附
表二所示之仿冒品伍佰零玖件，均沒收。
    事    實
一、乙○○○、甲○○為母女關係。二人均明知如附表所示之商標圖樣，係如附表一
    所示商標專用權人（起訴書漏未記載）向我國經濟部中央標準局（嗣於八十八年
    一月二十六日改制為智慧財產局）申請註冊登記，而取得於附表之專用期間指定
    使用於如附表一所載之商品之商標專用權，竟基於共同利營之概括犯意，未經上
    開公司之同意或授權，於八十七年十月二十八日，先由甲○○以知情之陳榮生名
    義向不知情之葉淑美租用位於高雄市前金區○○○街八十一號，作為渠與乙○○
    ○陳列擺設場所，以供不特定人選購之用，再由黃陳素卿以總價新台幣（下同）
    十五萬元之價格，向不詳姓名年籍綽號「阿珍」之女子，購買使用相同於如附表
    所示商標圖樣之同一商品手錶、皮包、背包、服飾及行動電話袋一批等物後，二
    人先後在上開處所及高雄市不詳處所之夜市，以皮包每個八百元、皮帶每個一百
    元、手錶每只五百元、髮夾每個五十元、衣服每件一百元之價格，共同出售予不
    特定之人，以獲取不法利益。嗣於八十八年六月二十二日下午十八時三十分許，
    在高雄市前金區○○○街八十一號處所，為警持臺灣高雄地方法院檢察署檢察官
    所發搜票當場查獲乙○○○、甲○○，並扣得如附表二所示之仿冒品五百零九件
    等物。
二、案經高雄市政府警察局鼓山分局報告臺灣高雄地方法院檢察署察官偵查起訴。
    理    由
一、右揭被告乙○○○於右揭時地，販賣侵害他人商標專用權之仿冒品事實，業據其
    於本院審理時供承不諱，且附表一所示商標圖樣為附表一所示商標專用權人向我
    國經濟部中央標準局申請註冊，而取得於附表之專用期間指定使用於如附表所載
    之商品之商標專用權，有經濟部中央標準局核發之商標註冊證影本及商標註冊簿
    影本數紙足證，又扣案如附表二所示之物，與附表一所示商標專用權人取得商標
    專用權之商標圖樣相同，亦據告訴代理人丙○○指述在卷，並有鑑定證明書一紙
    在卷可稽，此外，復有如附表二所示之仿冒品五百零九件扣案可佐，及扣案物品
    之照片六十二幀附卷可稽。事證明確，被告乙○○○犯行，堪予認定。
二、另訊之被告甲○○固坦承於上開時地，為警查獲事實，惟矢口否認上開犯行，辯
    稱：上開高雄市前金區○○○街八十一號，係陳榮生出面向葉淑美承租供乙○○
    ○堆放扣案物品使用，後來陳榮生前往大陸，改由伊繳納水電，並非伊向出面承
    租；又伊平時約二個月去一次繳交水、電費，偶而去找乙○○○聊天，查獲當日
    因要找乙○○○外出吃飯，才會在現場云云。惟查：前揭遭警查獲之處所，係由
    仲介公司陪同甲○○及不詳姓名年籍之中年男子，與葉淑美當面簽訂租賃契約等
    情，業據被告黃陳蓮於本院審理時供述：「是我女兒甲○○及陳榮生去租的」等
    語，及證人葉淑美於警訊時陳稱：「（該處）八十七年十一月份開始承租，至八
    十八年六月份退租，租金一萬四千五百元，由黃小姐（即甲○○）拿陳榮生六四
    ．六．十七．身分證號Ｚ000000000，住小港區○○路二九六巷六十二
    號承租。」、「當時租屋是由仲介公司陪同黃小姐和一名不知姓名的中年男子出
    面承租，定契約是由黃小姐和我定契約。陳榮生的名字是黃小姐所簽，印章也是
    她蓋的。」等語，足見被查獲地點確係甲○○出面承租，要無疑問。又上開查獲
    地點，係供作不特定人選購之擺設賣場等情，亦據被告乙○○○於本院審理時供
    承：「（問：被查獲的地方有否販賣？）有」等語在卷，及證人葉淑美於警訊陳
    稱：「（問：當時承租時，有無向你表示作何用途？）說要做皮件展示場。」等
    語，及於偵查中證稱：「．．．我雖然沒住那裏，但一星期去一、二次。我每次
    要進去二樓，他們都好像不願意讓我們進去，有一次我想向他們買一些皮件，他
    們講我是老師，不適合這些奢侈品．．．」、「問：（經常出入的人都是誰？）
  是甲○○．．．租房子的八個月期間，我都是見到甲○○，而且也是向他收房租
    ，其他出入的人，都是客戶，：：：陳榮生本人並未與我接觸過」等語，足徵上
    開承租處所，確係作為擺設仿冒品供不特定人選購之場地，且被告甲○○經常出
    入該處所，是被告甲○○顯非僅於繳納水、電費或找被告乙○○○聊天時，始至
    該處，而係在該處被告乙○○○共同販賣，參以被告甲○○之夫楊岳燁甫於八十
    七年五間，因販賣侵害香奈兒等公司之商標專用權之仿冒品，經本院判處罪刑確
    定在案，此有本院八十七年度易字第四０九二號判決書一紙在卷可稽，並為被告
    甲○○所不否認，與其有親密關係之夫既曾因類似案件，遭法院判刑確定，被告
    乙○○○復自承其知扣案物品均屬仿冒品，則被告甲○○自無不知之理，是被告
    甲○○上開所辯，委無足取
三、綜上所述，本件事證明確，被告二人之犯行洵堪認定。
四、核被告二人明知同一商品使用相同於他人註冊商標之圖樣而販賣，所為係犯商標
    法第六十三條之明知為仿冒商品而販賣罪。其二人間，就上開犯行，有犯意聯絡
    及行為分擔，為共同正犯關係。又被告二人先後多次販賣仿冒品之行為，均時間
    緊接，所犯犯罪構成要件相同，顯係基於概括犯意反覆為之，為連續犯，應依刑
    法第五十六條規定，各以一罪論，並加重其刑。又被告二人以一行為侵害如附表
    所示之十二種註冊商標圖樣，為同種想像競合犯，應依刑法第五十五條規定，從
    一重處斷。爰審酌被告等二人為牟一己私利，無視他人商標專用權，更罔顧政府
    為消除「仿冒王國」惡名所作之努力，扣案仿冒品數量又非少數，及甲○○犯後
    仍飾詞狡辯，圖卸刑責，惟念被告乙○○○犯後坦承犯行，頗有悔意，被告二人
    又與告訴人達成民事上和解，此有和解書一紙在卷可稽等一切情狀，量處如主文
    所示之刑，並均諭知易科罰金之折算標準。又被告二人前未曾受有期徒刑以上刑
    之宣告，此有台灣高雄地方法院檢察署刑案資料查註紀錄表二紙在卷可稽，經此
    偵、審程序，已足生警惕，信無再犯之虞，對其等宣告之刑，以暫不執行為適當
    ，爰併予宣告二年，以勵自新。末查，扣案仿冒如附表二所示之物五百零九件，
    為被告販賣之仿冒品，爰依商標法第六十四條之規定，不問屬於犯人與否，均宣
    告沒收之。
據上論斷，應依刑事訴訟法第二百九十九條第一項前段，商標法第六十三條、第六十
四條，刑法第二十八條、第十一條、第五十六條、第五十五條、第四十一條、第七十
四條第一款，罰金罰鍰提高標準條例第二條，判決如主文。
本案經檢察官詹美玲到庭執行職務
中      華      民      國    八十九    年      三    月      三十一    日
                                        臺灣高雄地方法院刑事第七庭
                                            法  官    李  璧  君
右正本證明與原本無異。
如不服本判決，應於判決送達後十日內，向本院提出上訴狀。
                                            書記官    李  忠  霖
中      華      民      國    八十九    年      四    月        一      日
附錄本案論罪科刑法條：
商標法第六十三條：
明知為前條商品販賣、意圖販賣陳列、輸出或輸入者，處一年以下有期徒刑、拘役或
科或併科新臺幣五萬元以下罰金。


司法院資訊處製作；財團法人民間司法改革基金會備份。
